臺灣臺中地方法院刑事判決　　　　　　100年度訴緝字第226號
公　訴　人　臺灣臺中地方法院檢察署檢察官
被　　　告　王厚傑
上列被告因違反毒品危害防制條例案件，經檢察官提起公訴（98
年度撤緩毒偵字第56號），被告於準備程序中，就被訴事實為有
罪之陳述，本院合議庭裁定由受命法官獨任依簡式審判程序審理
，判決如下：
    主  文
王厚傑施用第一級毒品，累犯，處有期徒刑拾月。扣案之第一級
毒品海洛因捌包（淨重壹點壹肆公克，純質淨重零點伍公克）
，沒收銷燬之。
    事  實
一、王厚傑前因施用毒品案件，經觀察、勒戒後，認無繼續施用
    毒品之傾向，於民國（下同）90年9月14日釋放，由臺灣臺
    中地方法院檢察署檢察官以90年度毒偵緝字第364號為不起
    訴處分確定。復分別於93、94年間，因違反毒品危害防制條
    例案件，經本院各判處有期徒刑7月、8月，經裁定應執行有
    期徒刑1年2月確定，於95年7月9日縮短刑期執行完畢。又於
    95年間，因竊盜案件，經本院判處有期徒刑7月，嗣經裁定
    減刑為有期徒刑3月又15日確定，於96年7月16日縮短刑期執
    行完畢。詎仍不知悛改，復基於施用第一級毒品之犯意，於
    97年11月21日18時許某時，在臺中市○○區○○路與松竹路
    口處，以針筒注射之方式，施用第一級毒品海洛因1次。嗣
    於97年11月21日21時15分許，劉炳彪在臺中市○○區○○路
    與松竹路口處拾獲王厚傑遺失之皮夾，內有王厚傑之之駕照
    、健保卡等證件及第一級毒品海洛因8包（合計淨重1.14公
    克，純度30.64%，純質淨重0.35公克），始為警循線查獲上
    情。
二、案經臺中市政府警察局（改制前為臺中市警察局）第五分局
    報告臺灣臺中地方法院檢察署檢察官偵查起訴。
    理  由
壹、程序事項：
    被告所犯毒品危害防制條例第10條第1項之罪，係死刑、無
    期徒刑、最輕本刑為3年以上有期徒刑以外之罪，其於準備
    程序就前揭被訴事實為有罪之陳述，經依刑事訴訟法第273
    條之1第1項規定告知簡式審判程序之旨，並聽取其與公訴人
    之意見後，本院裁定進行簡式審判程序，是本件之證據調查
    ，依刑事訴訟法第273條之2規定，不受同法第159條第1項、
    第161條之2、第161條之3、第163條之1及第164條至第170條
    規定之限制，合先敘明。
貳、實體部分：
一、上揭事實，業經被告王厚傑於本院坦承不諱，且被告於97年
    11月22日為警所採集之尿液，經送中山醫學大學附設醫院檢
    驗科藥物檢測中心檢驗，結果嗎啡暨可待因均呈陽性反應，
    有該中心檢驗報告書1紙在卷可憑，並有第一級毒品海洛因8
    包扣案及法務部調查局濫用藥物實驗室鑑定書1紙附卷可資
    佐證。綜上，足見被告之自白與事實相符，應堪採信。此外
    ，被告前因施用毒品案件，經觀察、勒戒後，認無繼續施用
    毒品之傾向，於90年9月14日釋放，由臺灣臺中地方法院檢
    察署檢察官以90年度毒偵緝字第364號為不起訴處分確定。
    復分別於93、94年間，因違反毒品危害防制條例案件，經本
    院各判處有期徒刑7月、8月，經裁定應執行有期徒刑1年2月
    確定，於95年7月9日縮短刑期執行完畢，有臺灣高等法院被
    告前案紀錄表在卷可參。被告在前次觀察、勒戒執行完畢釋
    放後5年內，曾再犯施用毒品案件，並經法院判刑確定，是
    被告前次所為之強制執行治療程序，顯未能收祛除毒癮之實
    效，參諸毒品危害防制條例第20條、第23條之立法理由，被
    告今再犯本件施用第一級毒品犯行，仍屬毒品危害防制條例
    所規範之「再犯」情形，依法應予追訴。本件事證明確，被
    告犯行，堪以認定。
二、核被告所為，係犯毒品危害防制條例第10條第1項之施用第
    一級毒品罪。被告持有第一級毒品進而施用，其持有之低度
    行為，為施用之高度行為吸收，不另論罪。又其前因竊盜案
    件，經本院判處有期徒刑7月，嗣經裁定減刑為有期徒刑3月
    又15日確定，於96年7月16日縮短刑期執行完畢，有臺灣高
    等法院被告前案紀錄表在卷可稽。茲被告受徒刑之執行完畢
    ，5年以內故意再犯有期徒刑以上之罪，為累犯，應依刑法
    第47條第1項規定，加重其刑。爰審酌被告前因施用毒品案
    件，經觀察、勒戒及執行有期徒刑，仍未戒絕，繼續施用毒
    品海洛因，顯見其一再沈溺於毒品，不能自拔，惟衡酌施用
    毒品係屬自戕行為，被告犯罪手段尚屬平和，亦未因此而危
    害他人，所生損害尚非鉅大，且被告犯後終能坦承犯行，尚
    見悔意之犯罪後態度，暨施用毒品者均有相當程度之成癮性
    及心理依賴，其犯罪心態與一般刑事犯罪之本質並不相同，
    應側重適當之醫學治療及心理矯治為宜等一切情狀，量處如
    主文所示之刑。又扣案之第一級毒品海洛因8包（合計淨重
    1.14公克，純度30.64%，純質淨重0.35公克，其中空包裝袋
    重量為2.00公克）經送驗其包裝內之粉末均含第一級毒品海
    洛因成分，有上開法務部調查局濫用藥物實驗室鑑定書1紙
    在卷可憑，屬查獲之毒品，不問屬於犯人與否，依毒品危害
    防制條例第18條第1項前段，宣告沒收銷燬之。
據上論斷，應依刑事訴訟法第273條之1第1項、第284條之1、第
299條第1項前段，毒品危害防制條例第10條第1項、第18條第1項
前段，刑法第11條前段、第47條第1項，判決如主文。
本案經檢察官張國強到庭執行職務。
中    華    民    國    100   年    8    月    17    日
                   刑事第八庭  法  官  王金洲
上正本證明與原本無異。
如不服本判決，應於收送達後10日內向本院提出上訴書狀（應敘
述具體理由並附繕本）。
上訴書狀如未敘述理由，應於上訴期間屆滿後20日內補提理由書
於本院。
                               書記官  謝明倫
中    華    民    國    100   年    8    月    17    日
論罪之法條全文：
毒品危害防制條例第10條
施用第一級毒品者，處六月以上五年以下有期徒刑。
施用第二級毒品者，處三年以下有期徒刑。